【裁判字號】    89,易,1266
【裁判日期】    890508
【裁判案由】    家庭暴力防治法
【裁判全文】
臺灣板橋地方法院刑事判決                        八十九年度易字第一二六六號
    公  訴  人  臺灣板橋地方法院檢察署檢察官
    被      告  甲○○
右列被告因家庭暴力防治法案件，經檢察官提起公訴（八十九年度偵緝字第一二七號
），本院判決如左：
    主  文
甲○○違反法院依家庭暴力防治法第十五條所為之禁止實施家庭暴力行為裁定，處有
期徒刑月，如易科罰金，以佰元折算壹日。
    事  實
一、甲○○係乙○○之夫，二人間具有家庭暴力防治法第三條第一款所定之家庭成員
    關係。甲○○曾因毆打乙○○，經本院依家庭暴力防治法第十五條規定，於民國
    八十八年十月二十二日以八十八年度暫家護字第一二五號核發民事暫時保護令，
    裁定甲○○不得對乙○○，其子女江佩凌及其他家庭成員呂新發、呂潘品實施身
    體或精神上不法侵害之行為，又甲○○不得直接或間接對於乙○○為騷擾之聯絡
    行為，上開保護令尚未失效前，詎甲○○竟違反該保護令，於同年十一月四日之
    某時，於臺北縣土城市○○路五十三之三號，與乙○○發生爭執而將木椅摔散於
    地後，基於傷害之犯意，與乙○○發生拉扯並將其推倒於該處，致乙○○受有右
    手臂瘀腫０．五ｘ０．五公分、左手臂擦傷二ｘ０．五公分、左手瘀腫０．五Ｘ
    ０．五公分及右腳瘀腫０．五ｘ０．六公分之傷害（甲○○所涉傷害罪嫌部分業
    經乙○○於偵查中撤回告訴），而違反法院所為禁止實施家庭暴力行為之民事暫
    時保護令裁定。
二、案經乙○○訴請台灣板橋地方法院檢察署檢察官偵查起訴。
    理  由
一、訊據被告甲○○對於右揭時地傷害乙○○之事實坦承不諱，核與告訴人乙○○於
    偵審中之指述及證人江有明於偵查中之證述情節相符，並有驗傷診斷書及現場照
    片二幀在卷可稽，復經本院依職權調取本院八十八年度暫家護字第一二五號民事
    案卷核閱屬實及本院八十八年度暫家護字第一二五號民事暫時保護令附卷可佐，
    事證明確，被告犯行堪以認定。
二、核被告所為，係犯家庭暴力防治法第五十條第一款之違反法院所為之不得對被害
    人乙○○實施身體上不法侵害行為之民事暫時保護令罪。爰審酌被告犯罪之動機
    、目的、手段、智識程度、所生危害及犯罪後之態度等一切情狀，量處如主文所
    示之刑，並諭知易科罰之折算標準。
據上論斷，應依刑事訴訟法第二百九十九條第一項前段，家庭暴力防治法第五十條第
一款，刑法第十一條前段、第四十一條，罰金罰鍰提高標準條例第二條，判決如主文
。
本案經檢察官朱帥俊到庭執行職務。
中      華      民      國      八十九      年      五      月    八    日
  臺灣板橋地方法院刑事第三庭
                                          法  官  李  幼  妃
右正本證明與原本無異。
如不服本判決，應於判決送達後十日內，向本院提出上訴狀。
                                          書記官  強  梅  芳
中      華      民      國      八十九      年      五      月    九    日
附錄本案論罪科刑法條全文
家庭暴力防治法第五十條第一款
違反法院依第十三條、第十五條所為之下列裁定者，為本法所稱之違反保
護令罪，處三年以下有期徒刑、拘役或科或併科新台幣十萬元以下罰金：
一、禁止實施家庭暴力行為。
二、禁止直接或間接騷擾、接觸、通話或其他連絡行為。
三、命遷出住居所。
四、遠離住居所、工作場所、學校或其他特定場所。
五、命完成加害人處遇計畫：戒癮治療、精神治療、心理輔導或其他治療
    、輔導。


司法院資訊處製作；財團法人民間司法改革基金會備份。
